【裁判字號】    99,交抗,270
【裁判日期】    990727
【裁判案由】    聲明異議
【裁判全文】
臺灣高等法院高雄分院刑事裁定         99年度交抗字第270號
抗  告  人
即受處分人  甲○○
上列抗告人因違反道路交通管理處罰條例案件，不服臺灣高雄地
方法院中華民國99年5 月31日裁定（99年度交聲字第1105號），
提起抗告，本院裁定如下：
    主  文
抗告駁回。
    理  由
一、抗告意旨略以，抗告人即受處分人（下稱受處分人）並未收
    受舉發違規通知書，以致原應處罰鍰新台幣（下同）1800元
    累計至4000元，原裁定既以本件交通違規之舉發通知單，於
    97年12月24日送達異議人位於高雄市三民區○○○路221 號
    7 樓之戶籍地，因無本人、同居人或受僱人收受，乃寄存於
    大昌郵局，並作送達通知書兩份，一份黏貼於應受送達人住
    居所、事務所、營業所或其就業處所門首，另一份交由鄰居
    轉交或置於該送達處所信箱或其他適當位置，以為送達乙節
    ，惟抗告人並未在信箱內、外收受上開2 聯，可否請郵局提
    出舉證相片，確實招領，為此不服原裁定，請求返還因驗車
    所繳交之超額罰鍰2200元云云。
二、按逕行舉發者，應按已查明之資料填註車牌號碼、車輛種類
    、車主姓名及地址，並於通知單上方空白處加註逕行舉發之
    文字後，由舉發機關送達被通知人；逕行舉發者，其應到案
    之日期距舉發日為30日；違反本條例行為之處罰，處罰機關
    於裁決前，應給予違規行為人陳述之機會；違反道路交通管
    理事件行為人，未依規定自動繳納罰鍰，或未依規定到案聽
    候裁決，處罰機關應依基準表於通知單送達且逾越應到案期
    限60日之3 個月內，逕行裁決之，違反道路交通管理事件統
    一裁罰基準及處理細則第11條第1 項第4 款、第15條第1款
    、第40條前段、第44條第1 項前段分別定有明文。又處理違
    反道路交通管理事件，有關文書送達之程式，依行政程序法
    之規定，違反道路交通管理事件統一裁罰基準及處理細則第
    5 條亦有規定。準此，逕行舉發案件，應由舉發機關依行政
    程式法之規定，將舉發通知單合法送達，使受通知人得於規
    定期間內陳述意見或自動繳納罰鍰或到案聽候裁決，而關於
    文書送達之程式，依行政程序法第74條規定「送達，不能依
    前二條規定為之者，得將文書寄存送達地之地方自治或警察
    機關，並作送達通知書兩份，一份黏貼於應受送達人住居所
    、事務所、營業所或其就業處所門首，另一份交由鄰居轉交
    或置於該送達處所信箱或其他適當位置，以為送達。前項情
    形，由郵政機關為送達者，得將文書寄存於送達地之郵政機
    關。寄存機關自收受寄存文書之日起，應保存三個月。」另
    按汽車駕駛人，行經有燈光號誌管制之交岔路口闖紅燈者，
    處新臺幣1,800 元以上5,400 元以下罰鍰，道路交通管理處
    罰條例第53條第1 項定有明文。
三、經查：
  (一)查受處分人駕駛車牌號碼YP-9960 號自用小客車行經高雄市
    ○○路、忠孝路口闖越紅燈之事實，為異議人所不爭執，並
    有本件違規照片、高雄市政府警察局98年10月2 日高市警交
    相字第BB0000000 號舉發違反道路交通管理事件通知單、高
    雄市政府交通局99年4 月2 日高市交裁字第裁32-BB0000000
    號違反道路交通管理事件裁決書附卷可稽（見原審卷第3 頁
    、第21頁、第22頁），此部分之事實，足堪認定。
  (二)再舉發違反道路交通管理事件通知單業經高雄市政府警察局
    交通大隊囑由高雄郵局於98年10月8 日（原裁定誤載為97年
    12月24日）送達至異議人位於高雄市三民區○○○路221 號
    7 樓之戶籍地，因無本人、同居人或受僱人收受，乃寄存於
    大昌郵局，並作送達通知書兩份，一份黏貼於應受送達人住
    居所、事務所、營業所或其就業處所門首，另一份交由鄰居
    轉交或置於該送達處所信箱或其他適當位置，以為送達乙節
    ，有上開逕行舉發單之送達證書、異議人個人基本資料查詢
    結果、高雄市政府警察局交通警察大隊99年3 月30日高市警
    交三字第0990006876號函在卷可查（見原審卷第12頁、第15
    頁、第18頁、第12頁、第14頁）；而本院再函詢中華郵政股
    份有限公司高雄郵局郵務科上開送達之情形，據覆稱：「據
    投遞人員報告稱，旨述郵件經其於98年10月6 日及7 日兩天
    按址投遞，均因未獲會晤應受送達人或其同居家屬，乃於98
    年10月8 日依行政程序法第74條規定辦理寄存送達，將製作
    好之送達通知書2 份，1 份黏貼於該址1 樓門首，1 份放置
    信箱內，郵件則送本轄大昌郵局待領，至詳細情形因時日久
    遠，已無明確印象」等語，此有該局99年7 月9 日郵特字第
    0990000042號函在卷可查，參以郵務投遞人員專責郵件之送
    達，對舉發違反道路交通管理事件通知單之送達程序應堪明
    瞭，若無其他證據，實無遽認其違反職務而未依法送達通知
    書之理。再本件郵政機關固未能提出送達相片佐證，惟參以
    郵務投遞業務龐大，若硬性要求投遞人員一律必須預留證據
    ，俾便事後提出供法院審酌，除有現實技術可行性之困難外
    ，勢將大幅提高郵務管理之行政成本，並嚴重削弱行政效能
    ，本院斟酌後認郵政機關既得明確說明其投遞經過如上，認
    無再行提出相片之必要，併此說明。是以，本件交通違規之
    逕行舉發單之送達應屬合法，異議人辯稱未收受舉發單之送
    達云云，並不足採。
四、綜核上情，受處分人確有於上開時地，駕駛上揭自用一般小
    客車有駕車行經有燈光號誌管制之交岔路口闖紅燈之違規事
    實，且經舉發機關合法送達舉發違反道路交通管理事件通知
    單明確，原處分機關依道路交通管理處罰條例第53條第1 項
    、違反道路交通管理事件統一裁罰基準及處理細則第41條、
    第43條、第44條之規定予以裁罰，核無不當，異議意旨指摘
    原處分不當並無理由，原裁定因而駁回其異議，核無違誤，
    抗告意旨仍執前詞，指摘原裁定不當，亦無理由，應予駁回
    。
五、據上論結，應依道路交通案件處理辦法第26條，刑事訴訟法
    第412 條，裁定如主文。
中    華    民    國    99    年    7     月    27    日
              刑事第七庭    審判長法  官 莊飛宗
                                  法  官 謝宏宗
                                  法  官 蔡廣昇
以上正本證明與原本無異。
不得再抗告。
中    華    民    國    99    年    7     月    27    日
                                  書記官 曾允志

司法院資訊處製作；財團法人民間司法改革基金會備份。
